臺灣臺北地方法院刑事判決　　　　　　 100年度交易字第92號
公　訴　人　臺灣臺北地方法院檢察署檢察官
被　　　告　郭仁兒
上列被告因過失傷害案件，經檢察官提起公訴（99年度偵字第
25333號），被告於準備程序中就被訴事實為有罪之陳述，經本
院告知簡式審判程序意旨，並聽取公訴人及被告之意見後，本院
裁定依簡式審判程序審理，判決如下：
    主  文
郭仁兒因過失傷害人，處有期徒刑月，如易科罰金，以新臺幣
壹仟元折算壹日。緩刑貳年，並應按附表所示之方式，賠償被害
人熊鈞綬。
    事  實
一、郭仁兒於民國99年6月9日11時15分許，騎乘車牌號碼為
    CTA-166號重型機車沿臺北市○○區○○路由東往西方向行
    駛，行至仁愛路1段與林森南路路口時，明知駕駛人應注意
    汽車行經行人穿越道，遇有行人穿越時，無論有無交通指
    揮人員指揮或號誌指示，均應暫停讓行人先行通過，亦明知
    應注意車前狀況，並隨時採取必要之安全措施，而依當時天
    候晴、日間自然光線、路面乾燥、無缺陷、亦無障礙物、視
    距良好，並無不能注意之情事，竟疏未注意其左前方適有行
    人熊鈞綬沿林森南路行人穿越道由南往北方向行走，猶貿然
    往前行駛，肇致其所騎乘機車之車頭部分因而撞擊熊鈞綬之
    右手，肇致熊鈞綬受有之右肱骨骨折之傷害。郭仁兒於車禍
    肇事後，於未被有偵查犯罪機關查悉其犯罪前，向前來處理
    車禍之臺北市政府警察局中正第一分局交通分隊員警承認其
    為車禍肇事之人，自首犯罪，接受裁判。
二、案經熊鈞綬訴由臺北市政府警察局中正第一分局報請臺灣臺
    北地方法院檢察署檢察官偵查起訴。
    理  由
一、程序部分：
    按本件被告郭仁兒所犯之刑法第284條第1項前段之過失傷害
    罪，係死刑、無期徒刑、最輕本刑為3年以上有期徒刑以外
    之罪，其於準備程序就前揭被訴事實為有罪之陳述，經本院
    告知簡式審判程序之旨，並聽取其與公訴人之意見後，認無
    不得或不宜改依簡式審判程序進行之處，爰依刑事訴訟法第
    273條之1第1項、第284條之1，裁定本件進行簡式審判程序
    ，合先敘明。
二、實體理由部分：
  （一）上開犯罪事實，業經被告於本院審理中坦承不諱（見本
        院卷第17頁背面），核與告訴人熊鈞綬於警詢中、偵查
        中之指訴情節相符合（見偵查卷第25頁、第39-40頁、
        ），並有國立臺灣大學醫學院附設醫院診斷證明書、臺
        北市政府警察局交通警察大隊道路交通事故初步分析研
        判表、道路交通事故現場圖、道路交通事故調查報告表
        （一）（二）、臺北市政府警察局中正第一分局交通分
        隊道路交通事故補充資料表、臺北市政府警察局中正第
        二分局交通分隊交通事故談話紀錄表、現場暨車損照片
        6張等在卷可稽，足徵被告前開自白與事實相符合，堪
        信為真實。
  （二）又按汽車行駛時，駕駛人應注意車前狀況，並隨時採取
        必要之安全措施，且汽車行經行人穿越道，遇有行人穿
        越時，無論有無交通指揮人員指揮或號誌指示，均應暫
        停讓行人先行通過，道路交通安全規則第94條第3項、
        第103條第2項定有明文，被告領有駕駛執照，自無不知
        之理，當應確實注意並遵守之，且案發當時天候晴，日
        間自然光線，柏油路面，乾燥無缺陷或障礙物，視距良
        好，並無不能注意之情形，被告卻仍駕駛上開車輛撞及
        行人穿越道上之被害人，足見被告確未留意正行走在行
        人穿越道上之被害人，即貿然往前行駛而導致被害人受
        有傷害之結果，被告負有過失責任甚明，且被告之過失
        行為與被害人受傷結果間具有相當因果關係，是本件事
        證明確，被告過失重傷害之犯行洵堪認定，應予依法論
        科。
  （三）核被告所為係犯刑法第284條第1項前段之過失傷害罪。
        又汽車駕駛人，無駕駛執照駕車、酒醉駕車、吸食毒品
        或迷幻藥駕車、行駛人行道或行經行人穿越道不依規定
        讓行人優先通行，因而致人受傷或死亡，依法應負刑事
        責任者，加重其刑至二分之一，道路交通管理處罰條例
        第86條第1項定有明文。被告駕車行經行人穿越道不依
        規定讓行人優先通行因而致人受傷，應依該條項規定加
        重其刑。再被告於肇事後留在現場等候，於有偵查權限
        之公務員尚未發覺其犯罪前，向據報到場處理之員警表
        明其為肇事者，並進而接受裁判，此有北市○○○○○
        道路交通事故肇事人自首情形紀錄表1份（見偵卷第29
        頁）在卷可稽，爰依刑法第62條前段規定減輕其刑，並
        依刑法第71條第1項規定先加後減之。
  （四）爰審酌被告並無前科，此有臺灣高等法院被告前案紀錄
        表在卷可稽，素行尚佳，於本院審理時終能坦承犯行，
        知所悔悟，並念及被告業已給付部分醫療費用，填補告
        訴人之損害，此有郵局存款明細（存款人收執聯）1紙
        在卷可稽（見本院卷第22頁），且與告訴人就和解條件
        業已達成共識，雖因經濟能力不佳無法為一次履行，然
        犯後態度尚佳，暨其智識程度、告訴人所受之傷勢等一
        切情狀，量處如主文所示之刑，並諭知易科罰金之折算
        標準。末查，被告前未曾受有期徒刑以上刑之宣告，此
        有臺灣高等法院被告前案紀錄表1紙附卷可憑，被告因
        一時失慮致罹刑章，犯後坦承犯行，業有悔悟之意，且
        已與被害人達成和解之條件，此有審判筆錄在卷可憑（
        見本院卷第32頁），故此，本院認被告經此偵審程序及
        刑之宣告後，當知警惕而無再犯之虞教訓，因認前所宣
        告之刑，以暫不執行為當，併予依刑法第74條第1項第1
        款之規定，宣告緩刑2年，以勵自新。
  （五）按緩刑宣告，得斟酌情形，命犯罪行為人向被害人支付
        相當數額之財產或非財產上之損害賠償，刑法第74條第
        2項第3款定有明文。本件被告已於本院審理時承諾願以
        附表所示方式，陸續賠償被害人之損害，雙方並成立和
        解。本院考量被害人權益保障，認於被告緩刑期間課予
        上開條件負擔，應屬適當，爰另依刑法第74條第2項第
        3款規定，宣告命被告應向被害人給付上開賠償，給付
        方式詳如附表所示。又按刑法第74條第4項規定，命被
        告支付被害人之損害賠償數額，得為民事強制執行名義
        。倘被告不履行，且情節重大，足認原宣告之緩刑難收
        其預期效果，而有執行刑罰之必要者，依刑法第75條之
         1第1項第4款規定，得撤銷其緩刑宣告，附此敘明。
據上論斷，應依刑事訴訟法刑事訴訟法第273條之1第1項、第284
條之1、第299條第1項前段，道路交通管理處罰條例第86條第1項
，刑法第284條第1項前段、第41條第1項前段、第62條前段、第
74條第1項第1款、第2項第3款，刑法施行法第1條之1，判決如主
文。
本案經檢察官李彥霖到庭執行職務。
中    華    民    國   100    年    6     月    28    日
                  刑事第十七庭  法  官  楊雅清
上正本證明與原本無異。
如不服本判決應於收受送達後10日內向本院提出上訴書狀，並應
敘述具體理由；其未敘述上訴理由者，應於上訴期間屆滿後20日
內向本院補提理由書（均須按他造當事人之人數附繕本）「切勿
逕送上級法院」。告訴人或被害人如對於本判決不服者，應具備
理由請求檢察官上訴，其上訴期間之計算係以檢察官收受判決正
本之日期為準。
                                書記官  吳俊龍
中    華    民    國   100    年    6     月    28    日
附錄本案論罪科刑法條全文：
中華民國刑法第284條
（過失傷害罪）
因過失傷害人者，處 6 月以下有期徒刑、拘役或 5 百元以下罰
金，致重傷者，處 1 年以下有期徒刑、拘役或 5 百元以下罰金
。
從事業務之人，因業務上之過失傷害人者，處 1 年以下有期徒
刑、拘役或 1 千元以下罰金，致重傷者，處 3 年以下有期徒刑
、拘役或 2 千元以下罰金。
附表
┌─┬─────┬────┬──────────┐
│  │給付日期  │給付金額│    給付方式        │
├─┼─────┼────┼──────────┤
│1 │100/11/05 │ 1萬元  │匯入熊鈞綬申設之郵局│
│  │          │        │00000000000000帳號之│
│  │          │        │帳戶                │
├─┼─────┼────┼──────────┤
│2 │100/12/05 │ 1萬元  │同上                │
│  │          │        │                    │
│  │          │        │                    │
├─┼─────┼────┼──────────┤
│3 │101/01/05 │ 1萬元  │同上                │
│  │          │        │                    │
│  │          │        │                    │
├─┼─────┼────┼──────────┤
│4 │101/04/05 │ 1萬元  │同上                │
│  │          │        │                    │
│  │          │        │                    │
├─┼─────┼────┼──────────┤
│5 │101/05/05 │ 1萬元  │同上                │
│  │          │        │                    │
│  │          │        │                    │
├─┼─────┼────┼──────────┤
│6 │101/06/05 │ 1萬元  │同上                │
│  │          │        │                    │
│  │          │        │                    │
├─┼─────┼────┼──────────┤
│7 │101/07/05 │ 1萬元  │同上                │
│  │          │        │                    │
│  │          │        │                    │
├─┼─────┼────┼──────────┤
│8 │101/08/05 │ 1萬元  │同上                │
│  │          │        │                    │
│  │          │        │                    │
├─┴─────┴────┴──────────┤
│以上各期給付，如其中1期不給付，視為全部到期   │
└───────────────────────┘